臺灣士林地方法院民事判決　　　　　　 93年度重訴字第302號
原　　　告　午○○
　　　　　　丑○○
　　　　　　子○○
　　　　　　寅○○
　　　　　　癸○○
　　　　　　丙○○
　　　　　　　　　　　號5樓
　　　　　　甲○○
　　　　　　乙○○
　　　　　　戊○○
　　　　　　丁○○
　　　　　　未○○
　　　　　　庚○○
　　　　　　辛○○
　　　　　　　　　　　號3樓
　　　　　　卯○○
　　　　　　辰○○
　　　　　　己○○
　　　　　　　　　　　號3樓
　　　　　　巳○○
上十七人
訴訟代理人　何兆龍　　律師
被　　　告　申○○
上列當事人間分割共有物事件，本院於民國94年9 月13日言詞辯
論終結，判決如下：
    主  文
兩造共有坐落台北市○○區○○段二段二八五地號土地，准予分
割。如附圖所示Ａ部分面積陸佰零伍點貳壹平方公尺分歸原告寅
○○所有，如附圖所示Ｂ部分面積陸佰零伍點貳壹平方公尺分歸
原告癸○○所有，如附圖所示Ｃ部分面積陸佰零伍點貳壹平方公
尺分歸原告子○○所有，如附圖所示Ｄ部分面積壹仟陸佰陸拾肆
點參肆平方公尺分歸原告丑○○所有，如附圖所示Ｅ部分面積陸
拾柒點貳伍平方公尺分歸被告所有，如附圖所示Ｆ部分面積陸拾
柒點貳伍平方公尺分歸原告巳○○所有，如附圖所示Ｇ部分面積
陸拾柒點貳伍平方公尺分歸原告己○○所有，如附圖所示Ｈ部分
面積貳佰零壹點柒肆平方公尺分歸原告辰○○所有，如附圖所示
Ｉ部分面積貳佰零壹點柒肆平方公尺分歸原告卯○○所有，如附
圖所示Ｊ部分面積伍佰貳拾玖點伍陸平方公尺分歸原告辛○○所
有，如附圖所示Ｋ部分面積伍佰貳拾玖點伍陸平方公尺分歸原告
庚○○所有，如附圖所示Ｌ部分面積壹仟陸佰陸拾肆點參肆平方
公尺分歸原告午○○所有，如附圖所示Ｍ部分面積肆佰伍拾參點
玖壹平方公尺分歸原告乙○○所有，如附圖所示Ｎ部分面積壹佰
點捌柒平方公尺分歸原告戊○○所有，如附圖Ｏ所示部分面積壹
佰點捌柒平方公尺分歸原告丁○○所有，如附圖所示Ｐ部分面積
壹佰點捌柒平方公尺分歸原告未○○所有，如附圖所示Ｑ部分面
積肆佰伍拾參點玖壹平方公尺分歸原告丙○○所有，如附圖所示
Ｒ部分面積肆佰伍拾參點玖壹平方公尺分歸原告甲○○所有。
訴訟費用由原告寅○○、癸○○、子○○、丑○○、巳○○、己○○、辰○○、卯○○、辛○○、庚○○、午○○、乙○○、戊○○、丁○○、未○○、丙○○、甲○○各負擔十四分之一、十
四分之一、十四分之一、五十六分之十一、一百二十六分之一、
一百二十六分之一、四十二分之一、四十二分之一、十六分之一
、十六分之一、五十六分之十一、五十六分之三、八十四分之一
、八十四分之一、八十四分之一、五十六分之三、五十六分之三
，餘由被告負擔。
　　事實及理由
一、壬○○於民國94年1 月22日死亡，原告午○○為其繼承人，
    聲明承受訴訟，應予准許。
二、被告未於言詞辯論期日到場，核無民事訴訟法第386 條各款
    所列情形，爰依原告之聲請，由其一造辯論而為判決。
三、原告起訴主張：坐落台北市○○區○○段2 段285 地號土地
    （下稱系爭土地）為兩造所共有，原告寅○○、癸○○、子
    ○○、丑○○、巳○○、己○○、辰○○、卯○○、辛○○
    、庚○○、午○○、乙○○、戊○○、丁○○、未○○、丙○○、甲○○應有部分各為14分之1 、14分之1 、14分之1
    、56分之11、126 分之1 、126 分之1 、42分之1 、42分之
    1 、16分之1 、16分之1 、56分之11、56分之3 、84分之1
    、84分之1 、84分之1 、56分之3 、56分之3 ，被告應有部
    分為126 分之1 。系爭土地無不能分割之情事，亦未定有不
    分割之期限。惟就分割方法無法達成協議。如附圖所示之分
    割方案，為多數共有人所接受且最能兼顧現狀，為此訴請裁
    判分割共有物等語。被告則未於言詞辯論期日到場，亦未提
    出書狀作何聲明或陳述。
四、得心證之理由：
  (一)按各共有人，得隨時請求分割共有物。但因物之使用目的不
    能分割或契約訂有不能分割之期限者，不在此限；共有物之
    分割，依共有人協議之方法行之。分割之方法，不能協議決
    定者，法院得因任何共有人之聲請，命為左列之分配：一、
    以原物分配於各共有人。二、變賣共有物，以價金分配於各
    共有人；民法第823 條第1 項、第824 條第1 項、第2 項分
    別定有明文。系爭土地為兩造所共有，原告寅○○、癸○○
    、子○○、丑○○、巳○○、己○○、辰○○、卯○○、辛○○、庚○○、午○○、乙○○、戊○○、丁○○、未○○
    、丙○○、甲○○應有部分各為14分之1 、14分之1 、14分
    之1 、56分之11、126 分之1 、126 分之1 、42分之1 、42
    分之1 、16分之1 、16分之1 、56分之11、56分之3 、84分
    之1 、84分之1 、84分之1 、56分之3 、56分之3 ，被告應
    有部分為126 分之1 之事實，有土地登記簿謄本在卷可稽。
    而系爭土地並無不能分割之情事，亦未定有不分割之期限，
    原告請求分割共有物，自無不合。
　(二)按法院裁判分割共有物，須斟酌各共有人之利害關係、使用
  　情形、共有物之性質及價值、經濟效用、符合公平經濟原則
    ，其分割方法始得謂為適當。經查，系爭土地係一山坡地，
  　如附圖所示之分割方法雖造成部分原告分得之土地過於狹長
    ，且形成袋地，而難以利用，惟該分割方法係彼等自行提出
    ，自宜尊重彼等之意願。又被告分得之Ｅ部分位於水泥步道
    下方，上方有水泥階梯可往外通行，不致於因分割而形成袋
　　地，且其上無建物占用，復無地形上不適利用之情事，有勘
  　驗筆錄及現場照片在卷可稽。本院斟酌各共有人之利害關係
    、使用情形、共有物之性質及價值、經濟效用及公平經濟原
    則，認應將系爭土地如附圖所示Ａ部分面積605.21平方公尺
    分歸原告寅○○所有，如附圖所示Ｂ部分面積605.21平方公
    尺分歸原告癸○○所有，如附圖所示Ｃ部分面積605.21平方
    公尺分歸原告子○○所有，如附圖所示Ｄ部分面積1664.34
    平方公尺分歸原告丑○○所有，如附圖所示Ｅ部分面積67.2
    5 平方公尺分歸被告所有，如附圖所示Ｆ部分面積67.25 平
    方公尺分歸原告巳○○所有，如附圖所示Ｇ部分面積67.25
    平方公尺分歸原告己○○所有，如附圖所示Ｈ部分面積201.
    74平方公尺分歸原告辰○○所有，如附圖所示Ｉ部分面積20
    1.74平方公尺分歸原告卯○○所有，如附圖所示Ｊ部分面積
    529.56平方公尺分歸原告辛○○所有，如附圖所示Ｋ部分面
    積529.56平方公尺分歸原告庚○○所有，如附圖所示Ｌ部分
    面積壹仟1664.34 平方公尺分歸原告午○○所有，如附圖所
    示Ｍ部分面積453.91平方公尺分歸原告乙○○所有，如附圖
    所示Ｎ部分面積100.87平方公尺分歸原告戊○○所有，如附
    圖所示Ｏ部分面積100.87平方公尺分歸原告丁○○所有，如
    附圖所示Ｐ部分面積100.87平方公尺分歸原告未○○所有，
    如附圖所示Ｑ部分面積453.91平方公尺分歸原告丙○○所有
    ，如附圖所示Ｒ部分面積453.91平方公尺分歸原告甲○○所
    有，最為公平適當。
五、訴訟費用負擔之依據：民事訴訟法第80條之1 。
中　　華　　民　　國　　94　　年　　9 　　月　　30  　日
                  民事第一庭  法  官  楊智勝
以上正本證明與原本無異。
如對本判決上訴須於判決送達後20日內向本院提出上訴狀。
中　　華　　民　　國　　94　　年　　10　　月　　4 　　日
                              書記官  黃王雅寬
